臺灣高等法院刑事判決　　　　　　　　93年度上訴字第3369號
上　訴　人
即　被　告　乙○○
選任辯護人　陳淑芬　律師
　　　　　　林正忠　律師
上列上訴人因毒品危害防制條例等案件，不服臺灣板橋地方法院
93年度訴字第156號，中華民國93年11月9日第一審判決（起訴案
號：臺灣板橋地方法院檢察署92年度偵字第21682號、第21683號
、及併辦之93年度偵字第9094號），提起上訴，本院判決如下：
    主  文
原判決關於意圖販賣而持有第一級毒品、持有槍砲及定執行刑部
分撤銷。
乙○○意圖販賣而持有第一級毒品，處有期徒刑拾年陸月，扣案
如附表編號一、三、六所示驗餘之毒品，均沒收銷燬及扣案如附
表編號一、三、六所示之毒品包裝袋拾捌個，均沒收；又未經許
可，寄藏可發射子彈具有殺傷力之改造手槍，處有期徒刑壹年貳
月，併科罰金新臺幣參萬元，罰金如易服勞役，以新臺幣玖佰元
即銀元參佰元折算壹日，扣案如附表編號二十所示之改造手槍壹
支、編號二十一所示未試射之土造子彈伍顆、編號二十二所示未
試射之改造子彈伍顆，均沒收。
其餘上訴駁回。
撤銷改判之第二項部分與上訴駁回所處之有期徒刑伍月部分，應
執行有期徒刑拾壹年陸月，併科罰金新臺幣參萬元，罰金如易服
勞役，以新臺幣玖佰元即銀元參佰元折算壹日，扣案如附表編號
一、三、六所示驗餘之毒品，均沒收銷燬之，扣案如附表編號一
、三、六所示之毒品包裝袋拾捌個及附表編號二十所示之改造手
槍壹支、編號二十一所示未試射之土造子彈伍顆、編號二十二所
示未試射之改造子彈伍顆，均沒收。
    事  實
一、乙○○前分別於民國九十年間、九十二年間，因施用毒品案
    件經原審裁定送觀察、勒戒，均認無繼續施用毒品之傾向，
    而經台灣板橋地方法院檢察署檢察官先後於九十年七月二日
    、九十二年七月三日以九十年度毒偵字第二八三號、九十二
    年毒偵緝第二六四號、第二六三號不起訴處分確定，又於九
    十二年十二月，因施用第一級毒品海洛因及第二級毒品安非
    他命，經台灣板橋地方法院檢察署檢察官提起公訴，業經原
    審於九十三年七月二十一日以九十三年度訴字第一○○一號
    分別判處有期徒刑九月、四月，應執行有期徒刑十一月（
    本件不構成累犯）。詎其不知悔改，於九十二年十月間，自
    年籍姓名不詳綽號「阿財」之成年男子處，購入第一級毒品
    海洛因（數量及重量不詳）、第二級毒品安非他命（數量及
    重量不詳）及無償收受第二級毒品大麻一包（淨重四點六二
    公克），即放置於其住處臺北縣五股鄉○○○路二十四號三
    樓，嗣竟起意圖利販賣第一級毒品海洛因、第二級毒品安非
    他命之犯意，並以號碼為0000000000之行動電話
    與綽號「阿坤」、「阿傑」及其他不詳之人聯絡詢問販賣毒
    品海洛因及安非他命之價格，惟尚未著手販出，而意圖販賣
    持有如附表編號一、三所示之第一級毒品海洛因、第二級毒
    品安非他命，並基於持有第二級毒品大麻之犯意而持有上開
    第二級毒品大麻一包（淨重四點六二公克，如附表編號六所
    示）。另其自九十二年十一月底、十二月初某日起，明知未
    經許可，不得無故持有寄藏槍枝及子彈，竟仍基於寄藏可發
    射子彈具有殺傷力之槍枝及具有殺傷力子彈之犯意，未經中
    央主管機關即內政部之許可，在上開住處經綽號「小隻」之
    成年人寄放仿ＦＮ廠半自動手槍製造之金屬玩具手槍、換裝
    土造金屬槍管改造而成可發射子彈具有殺傷力之改造手槍一
    支（槍枝管制編號0000000000），及具有殺傷力
    、直徑八點零厘米之土造子彈七顆（其中二顆經鑑驗試射而
    失其效能）、具有殺傷力之玩具金屬彈殼加裝直徑八點零厘
    米土造金屬彈頭之改造子彈八顆（其中三顆經鑑驗試射而失
    其效能）。又於九十二年十月間，明知年籍姓名不詳綽號「
    阿同」之男子所持有之ＢＭＷ廠牌、一九九九年份之自小客
    車（車號Ｘ８─７５０６號、引擎號碼ＡＡＮ九一９１０Ｘ
    ０ＮＤ３０１９１號、懸掛偽造之車號８Ｊ─７７３３號車
    牌）一輛，為來源不明之贓物，竟仍在台北縣五股鄉某處，
    以新台幣（下同）二十五萬元向「阿同」故買使用上開自用
    小客車（並含偽造之車號８Ｊ─７７３３號車牌行車執照及
    強制保險卡各一張，惟其對於偽造車牌、行車執照、強制保
    險卡部分不知情，此部份亦未據公訴人提起公訴）。嗣經警
    於通訊監察中發現乙○○涉犯槍砲彈藥刀械管制條例、毒品
    危害防制條例之罪嫌，於九十二年十二月三日向原審聲請核
    發搜索票，而於九十二年十二月四日十六時許，持原審核發
    之九十二年度聲搜字第二六七二號搜索票至上開住處，先在
    上開住處前查獲上開贓車，再於該住處內查獲如附表編號一
    、三、六所示之第一級毒品海洛因、第二級毒品安非他命、
    第二級毒品大麻、編號二十至二十二所示之槍彈及其他物品
    （詳細查獲之地點、物品如附表所示），而查獲上情。
二、案經臺北市政府警察局北投分局報請臺灣板橋地方法院檢察
    署檢察官偵查起訴。
    理  由
一、訊據被告乙○○否認有前揭事實之犯行，辯稱毒品是我買來
    供自己吸食用，槍彈寄放時不知情，買前揭之車，不知是贓
    車云云，然查本件被告對於在前揭地點二樓房間內所查獲之
    毒品為其所有一情供認不諱，並據證人即本件現場查獲警員
    黃炯俊於原審審理時證稱：「乙○○扣案的部分，海洛因有
    二包在他身上查獲，一樓通道處之衣櫃有查到海洛因，二樓
    房間床鋪邊有查到安非他命，泡茶室的茶葉罐也有查到安非
    他命，大麻是在一樓客廳抽屜找到的」等語，復有如附表編
    號一、三、六所示之海洛因、安非他命、大麻扣案可證，且
    扣案之如附表編號一所示之海洛因，經送鑑定後，均含有海
    洛因成分（淨重一百十五點三五公克、空包裝總重七點六五
    公克），編號三所示之安非他命，經送鑑驗後，均檢出第二
    級毒品安非他命成分（淨重一百七十九點九二公克），編號
    六所示之大麻一包經鑑驗確實為大麻成分（淨重四點六二公
    克）之事實，此有法務部調查局九十三年一月十四日調科壹
    字第○六○○○七八○七號、第000000000號鑑定
    通知書二紙及內政部警政署刑事警察局九十三年二月五日刑
    鑑字第○九二○二三三四五五號鑑驗通知書一紙在卷可參。
    另據台灣板橋地方法院檢察署九十二年度監字第四八六、第
    四九八號通訊監察書就被告所使用號碼為00000000
    00之行動電話於九十二年十一月十四日十時止至九十二年
    十二月十二日十時止所實施通訊監察所得之錄音帶，經警及
    原審審理時勘驗該通訊監察錄音帶，勘驗結果發現該通訊監
    察錄音帶內之電話交談內容略有：「對方：我要硬的；阿亨
    ：好啊。對方：五千；阿亨：好啊」、「對方：你幫我裝一
    錢；阿亨：好啊」、「對方：還有硬的嗎；阿亨：沒有了。
    對方：都沒有了；阿亨：還有啦，但只剩下半個了」、「對
    方：我要一個『四』，你方不方便；阿亨：我現在在蘆洲。
    對方：我現在在台北，我到蘆洲跟你拿；阿亨：好啊」、「
    對方：你還有硬的嗎；阿亨：有啊。對方：幫我處理一下；
    阿亨：多少？」、「阿傑：你現在那邊有硬的可以拿嗎？阿
    亨：有啊」、「阿坤：我要拿二千硬的；阿亨；好啊」、「
    對方：亨哥，軟的一兩拿多少；阿亨：十六。對方：十六，
    我怎麼跟他報；阿亨：給你十五吧」等情（詳細交談時間、
    內容見九十二年偵字第二一六八二號偵查卷，以下簡稱『偵
    卷一』第一百三十三頁至一百四十三頁及原審九十三年六月
    二日審理筆錄），並經調閱台灣板橋地方法院檢察署九十二
    年度監字第四八六號、第四九八號通訊監察案卷核閱屬實。
    而被告於原審勘驗通訊監察錄音帶時對於該0000000
    000之行動電話為其使用、錄音帶內所錄之聲音為其本人
    聲音、錄音帶內交談之內容等情，均不否認，依上開通訊監
    察內容確有不詳姓名之人欲向被告購買毒品而詢價，雖雙方
    對於交易之重量、價格、交貨之時間、地點尚未明確約定及
    亦無任何證人出面證稱有向被告購買毒品海洛因、安非他命
    而足以證明被告已有著手販賣毒品海洛因、安非他命之行為
    ，惟足以證明被告確實有意圖販賣海洛因、安非他命予不詳
    姓名之人及綽號「阿坤」、「阿傑」等人而持有各該毒品之
    情事，又被告交談內容中均有使用海洛因、安非他命之俗稱
    （行話）即海洛因俗稱「四號、軟的」、安非他命俗稱「硬
    的」，被告於原審審理時亦供述稱：海洛因俗稱「四號、軟
    的、女的」、安非他命俗稱「硬的、男的」等語屬實，證人
    即警員黃炯俊於原審亦證稱安非他命他們是稱硬的或男的，
    海洛因稱軟的或女的等（原審卷一第一四二頁），參以其上
    開通訊監察錄音帶內容，自堪以認定被告與「阿坤」等人所
    詢問交易之物品係海洛因及安非他命，又據被告於原審九十
    三年十月二十六日審理時供認：「有吸食安非他命、海洛因
    之習慣，被警察查獲前大概每星期施用海洛因、安非他命各
    五、六次，一次用一點點，大概零點一公克，約二、三個月
    向阿財買一次，他叫我一次買多一點，算我比較便宜，一次
    買二十幾萬元，可以買到二兩的海洛因，我於九十一年間起
    開始擺地攤，月入八、九萬」等語，是若以一星期施用六次
    （約零點六公克），施用三個月（以十二週計算），則被告
    所需要施用海洛因、安非他命之用量，約各僅需七點二公克
    ，而本件被告為警查獲之海洛因淨重達一百十五點三五、安
    非他命淨重達一百七十九點九二公克，被告若係僅供自己施
    用何以需要如此鉅量之毒品，且持有如此鉅量之毒品亦有資
    金成本之壓力，是參酌被告施用毒品之用量、薪資收入，被
    告辯以扣案之毒品均屬供其本身施用云云，顯與常情有違而
    不可採信，已難認被告係基於單純施用之目的而持有毒品海
    洛因、安非他命。被告上開持有大量毒品海洛因、安非他命
    之犯行，應堪認定係意圖販賣而持有，再被告上揭之談論毒
    品之情事，尚難認其已著手於販賣之行為，尚難認其為未遂
    ，又被告稱本件扣案毒品係我與丁○○、丙○○所合資購買
    ，附表編號六所示之大麻非其所有云云，惟查被告於警訊時
    即稱其住處樓上之查獲之毒品係其所有，以十餘萬元向阿財
    購得的，是被告及證人丁○○、丙○○於本院稱其各自出三
    十萬元合資購買毒品，並無積極之事證可資證明，所述已無
    可信，且與被告前所述之其住處樓上查獲之毒品係其所有，
    亦有不合，況證人丁○○、丙○○縱有與被告合資購買之情
    事，亦無從證明被告無意圖販賣該其持有之毒品，是證人丁○○、丙○○之此部分之所述，無從為被告有利之認定，又
    本件尚無積極之事證足以證明被告於販入時即以販賣之營利
    為目的，將毒品販入，亦尚不足認定其係販賣毒品既遂之情
    形，又被告於本院稱前揭之槍彈係小隻寄放的，其於偵查中
    亦稱是阿信朋友綽號「小隻」在二天前放在我住處，他說要
    去南部，因他居無定所，常常將東西放在我住處，放在床頭
    櫃，一個藍色包包內，因無法交代小隻的姓名，所以說是阿
    信等語，阿信即丙○○於偵查中亦否認係其所寄放（九十二
    年度偵字第二一六八二號卷第一○○頁、第一六二頁），是
    尚難認前揭之槍彈係丙○○所寄放的，又證人丙○○於本院
    亦證稱有看到「小隻」（即黃宗柏）拿藍色手提袋去被告之
    藍色的包包寄放在被告處（原審卷二第一三六頁、第一三七
    頁），足見本件之槍彈係綽號小隻之成年人所寄放，再本件
    係警察依據通訊監察內容得知被告涉有違反槍砲彈藥刀械管
    制條例罪嫌（警察機關之承辦人已發覺被告涉有槍砲彈藥刀
    械管制條例罪嫌），於九十二年十二月三日向原審聲請核發
    搜索票，經原審核發九十二年度聲搜字第二六七二號搜索票
    而於九十二年十二月四日十六時許持搜索票前往被告五股鄉
    上開住處執行搜索，有該搜索票暨搜索扣押筆錄可稽，而證
    人黃炯俊於原審審理時證稱：「我們從樓下開始搜索，問被
    告還有什麼東西，被告說樓上還有槍，是他帶我們去找的」
    等語，是足以認定被告事先明知之扣案之編號二十至二十二
    之物係槍彈，且受人之託給人寄放物品，必知其寄放之物品
    為何，以為將來之返還，並避免糾紛，被告稱其不知寄放之
    物品為何，有違常情，自無可採，另扣案之手槍、子彈經送
    鑑定結果：送鑑改造手槍一支（槍枝管制編號000000
    0000），認係仿ＦＮ廠半自動手槍製造之金屬玩具手槍
    、換裝土造金屬槍管改造而成之改造手槍，機械性能良好，
    可擊發適用子彈，認具有殺傷力；送鑑子彈十六顆，其中八
    顆，認均係土造子彈，具直徑八點零厘米之土造金屬彈頭，
    經採樣三顆試射，其中二顆，均可擊發，認具殺傷力；另八
    顆，認均係由玩具金屬彈殼加裝直徑八點零厘米之土造金屬
    彈頭改造而成，經採樣三顆試射，均可擊發，認具有殺傷力
    等情，亦有內政部警政署刑事警察局九十三年一月七日刑鑑
    字第○九二○二三三四六○號槍彈鑑定書一件附卷可稽，被
    告既為保管，其稱不知前揭槍彈具有殺傷力之槍彈云云，則
    其又何必保管，其此部分之所述不足採信。再依被告偵審中
    之供述，其稱約在被查獲之一星期間被寄放，堪認被告於九
    十二年十一月底、十二月初某日起即被寄放前揭之扣案槍彈
    。另前揭之ＢＭＷ廠牌、一九九九年份、車號Ｘ８─７５０
    ６號、引擎號碼ＡＡＮ九一９１０Ｘ０ＮＤ３０１９１之自
    用小客車原係登記為邱玉松所有、熊俊傑使用，而於九十二
    年九月八日十四時許，在桃園縣龍潭鄉○○路前失竊之贓物
    及上開８Ｊ─７７３３號車牌係登記為王緯蕙所有等情，業
    據證人即熊俊傑之父熊木基、王緯蕙於警訊中證述屬實，並
    有臺北市政府警察局北投分局贓物認領保管單、車籍作業系
    統─查詢認可資料、車輛竊盜、車牌失竊資料個別查詢報表
    ─查詢車輛認可資料各一紙可按，可見上開自小客車，確屬
    失竊之贓物無疑。被告於警詢及於九十二年十二月五日偵查
    中均供稱：「車子係向綽號『阿同』購買的，大約在十月底
    以二十五萬元購買」等語（見九十二年度偵字第二一六八二
    號卷第八頁、第六十六頁背面）、嗣於九十三年一月十六日
    偵訊時供述：「十月約定五十萬元，我只給他二十五萬元，
    我要過戶時找不到他，後面就沒有付了」等語（見九十二年
    度偵字第二一六八二號卷第一百六十二頁背面），被告對於
    上開自用小客車購買價格之供述前後不一，況被告與「阿同
    」若係以五十萬元成交，「阿同」應無放棄收取尾款二十五
    萬元之可能，足認被告自始即係以二十五萬元向「阿同」購
    買上開自用小客車，被告辯稱雙方係以五十萬元成交，而「
    阿同」事後沒有來拿尾款云云，顯係避就之詞不可採信。又
    據上開車籍作業系統─查詢認可資料及參酌該車照片，上開
    自用小客車係ＢＭＷ廠牌、一九九九年份、一八九五ＣＣ，
    至九十二年十月間，僅為四年之車齡，外觀完好並無重大瑕
    疵，該上開自用小客車之市場價值顯非僅二十五萬元，被告
    於九十三年一月十六日偵訊時亦供認：「該車價值我想約七
    、八十萬元」等語，是以被告係以低於市場行情甚多之價格
    向「阿同」購買上開自用小客車，顯與常情有悖，足認被告
    於購買上開自用小客車時對該車係來路不明之贓車應有認識
    ，被告有故買贓物之犯行甚明，被告前揭之所辯，無非卸責
    之詞，不足採信，從而本件事證明確，被告之犯行均堪認定
    。
二、查毒品危害防制條例業於九十二年七月九日修正公布，並於
    公布後六個月即九十三年一月九日施行，被告行為後法律業
    有變更，惟有關該條例第五條第一項、第二項之意圖販賣而
    持有罪及第十一條第二項之持有第二級毒品罪，其條文並未
    修正變更，並無新舊法比較之問題，自應適用裁判時之法律
    。被告意圖販賣持有海洛因、安非他命及持有大麻，核其所
    為，係犯毒品危害防制條例第五條第一項、第二項意圖販賣
    而持有第一級、第二級毒品（安非他命）罪及第十一條第二
    項之持有第二級毒品（大麻）罪。被告所犯之毒品危害防制
    條例第十一條第二項之持有第二級毒品（大麻）罪部分，公
    訴人認被告此部分係犯該條例之第五條第二項之意圖販賣而
    持有第二級毒品罪，查依上開勘驗通訊監察錄音帶結果，其
    內容並未發現有任何人向被告詢問大麻之價格，亦無任何人
    出面指證有欲向被告購買大麻或商談交易大麻之事實，況本
    件扣案之大麻重量僅淨重四點六二公克，數量不多，尚不足
    以認為被告有販賣第二級毒品大麻之意圖，另被告於本案為
    警查獲時，同時亦涉犯施用第一級毒品海洛因，第二級毒品
    安非他命罪嫌，嗣經檢察官提起公訴，業經原審於九十三年
    七月二十一日以九十三年度訴字第一○○一號分別判處有期
    徒刑九月、四月，應執行有期徒刑十一月，有該判決書一份
    附卷可參，被告並無施用第二級毒品大麻之事證，本件亦無
    其他積極證據證明被告有施用第二級毒品大麻之犯行，是本
    件被告除持有第二級毒品大麻外並無進一步施用大麻而為施
    用行為所吸收，此外，復無其他證據足資證明被告有何公訴
    人所指述之此部份被告意圖販賣而持有第二級毒品（大麻）
    罪之情事，惟被告確有持有該第二級毒品大麻之情事，此部
    分之起訴法條，尚有未洽，惟起訴之基本犯罪事實同一，應
    予變更起訴之法條，被告以一行為意圖販賣而持有第一級毒
    品、第二級毒品及持有第二級毒品（大麻）之犯行，應依刑
    法想像競合犯之規定，從一重之意圖販賣而持有第一級毒品
    罪論處。被告未經許可，寄藏上開可發射子彈具有殺傷力之
    改造手槍及具有殺傷力之子彈，核其所為，係犯槍砲彈藥刀
    械管制條例第十一條第四項之未經許可寄藏可發射子彈具有
    殺傷力之改造手槍罪及同條例第十二條第四項之未經許可寄
    藏具有殺傷力之子彈罪，被告以一行為而同時寄藏具有殺傷
    力之改造手槍及子彈係想像競合犯，亦應依刑法第五十五條
    之規定，從一重之未經許可寄藏可發射子彈具有殺傷力之改
    造手槍罪處斷，又槍砲彈藥刀械管制條例第七條第四項，第
    十一條第二項係將「持有」與「寄藏」為分別之處罰規定，
    則單純之「持有」，固不包括「寄藏」，但「寄藏」之受人
    委託代為保管，其保管之本身所為之「持有」，既係「寄藏
    」之當然結果，法律上自宜僅就「寄藏」行為為包括之評價
    ，不應另就「持有」予以論罪，最高法院74年台上字第3400
    號判例著有明文，故本件被告之前揭之寄藏所為之持有，不
    另論罪，又起訴意旨認被告此部分係持有行為，惟查被告已
    陳明係朋友寄放，並經證人丙○○證明屬實，故應論以前揭
    之寄藏罪，起訴意旨認被告係犯持有罪，尚有未洽，惟因起
    訴之條項相同，不再變更起訴法條，被告故買上開贓車，所
    為係犯刑法第三百四十九條第二項之故買贓物罪。被告所犯
    上開三罪間，犯意各別，行為互異，應分論併罰。公訴意旨
    另略以被告尚有意圖販賣而持有如附表編號二、四所示之海
    洛因、安非他命云云，訊據被告稱附表編號二、四所示之毒
    品為丁○○所有，沒有販賣毒品之意圖等，查此部分業據證
    人黃炯俊於原審審理時證稱：「一樓房間床上有個包包，包
    包內查到的物品，被告說是丁○○的，丁○○不在場，我們
    有查證，但人沒有抓到，一樓房間內除了背包外，有疑似丁○○之衣物，因為褲子較短，乙○○穿不下，褲子在床上，
    印象中沒有盥洗用品及鞋子」等語，且有當場查獲之丁○○
    之健保卡可證，是以並無證據足以證明編號二、四所示之海
    洛因、安非他命為被告所持有，被告所辯，尚非無據，此外
    ，復無其他證據足資證明被告有何公訴人所指述之此部份犯
    行，被告此部份犯行之證明，尚未達於通常一般之人均不致
    有所懷疑之程度，尚無從形成有罪之確信，其犯罪尚屬未能
    證明，惟此部分公訴人認與前開經起訴論罪科刑之意圖販賣
    而持有第一級毒品海洛因、第二級毒品安非他命部分具實質
    上一罪之關係，故此部分不另為無罪之諭知。
三、原審就被告故買贓物部分，認被告罪證明確，適用刑法第三
    百四十九條第二項，罰金罰鍰提高標準條例第一條前段之規
    定，並審酌被告素行不良，其犯罪之動機、目的、方法、手
    段及其犯後否認犯罪之態度等一切情狀，認被告故買贓物，
    處有期徒刑伍月等，經核其認事用法，均無不當，量刑亦屬
    妥適，被告上訴否認犯行為無理由，應予駁回。原審就被告
    所犯之意圖販賣而持有第一級毒品、槍砲部分認被告所犯罪
    證明確，予以論罪科刑，固非無見，惟按毒品危害防制條例
    第五條第二項之意圖販賣而持有第二級毒品罪，與同條例第
    十一條第二項之持有第二級毒品罪，皆以持有第二級毒品，
    為其基本犯罪事實，僅前者之罪係以有販賣之意圖而持有為
    其加重處罰之條件。故起訴之基本事實如為持有第二級毒品
    之犯行，法院認定之事實又未軼出上開範圍，自應就其持有
    第二級毒品之犯行予以審理，最高法院89年度台上字第2235
    號著有明文，本件原判決就起訴意旨認被告有意圖販賣而持
    有第二級毒品（大麻）罪部分，認被告此部分係犯毒品危害
    防制條例第十一條第二項之持有第二級毒品（大麻）罪，其
    起訴之犯罪基本事實同一，即應變更起訴法條，原判決未予
    變更已有未洽，又於原判決理由三之（三）就此部分又為不
    另為無罪之諭知，亦有未洽，又原判決附表編號二、四之毒
    品部分，原判決既認該部分之毒品非被告所有，而就該部分
    不另為無罪之諭知，卻將該部分之毒品一併宣告沒收，按毒
    品危害防制條例第十八條第一項前段：「查獲之毒品，不問
    屬於犯人與否，均沒收銷燬之」之規定，乃刑法第三十八條
    第一項第一款之特別規定，至該法條所稱「查獲」之毒品，
    係指有罪判決書於事實欄，已經認定為被告有罪事實之毒品
    而言。又沒收為從刑之一種，依主從不可分原則，應附隨於
    主刑同時宣告之，若無主刑，則從刑即無所附麗，最高法院
    92年度台上字第5391號判決要旨亦著有明文，原判決將非本
    件被告犯罪所查獲之原判決附表編號二、四之毒品部分亦一
    併宣告沒收，揆諸最高法院上揭之判決要旨，亦有未合，又
    被告就前揭之槍彈部分一再陳明係朋友寄放，且經證人丙○○證明屬實，所犯係寄藏槍彈罪，原判決論以持有槍彈罪，
    尚有未洽，被告上訴否認意圖販賣而持有第一級毒品、槍砲
    部分之犯行為無理由，惟原判決此二部分既有前揭之可議，
    自應由本院將此二部分予以撤銷改判，且其定執行刑因該二
    部分撤銷，亦無所附麗，一併予以撤銷。爰審酌被告素行不
    良，其犯罪之動機、目的、方法、手段、意圖販賣毒品可能
    造成社會之危害甚大、所持有之毒品數量甚多，及其犯後否
    認犯罪之態度等一切情狀，分別量處如主文第二項所示之刑
    ，罰金刑部分並諭知易服勞役之標準，扣案之附表編號一、
    三、六所示之毒品，係被告所持有，且均屬查獲之毒品，應
    依毒品危害防制條例第十八條第一項前段規定，諭知沒收銷
    燬之，附表編號二、四所示之毒品，非被告犯本件之罪當場
    查獲之毒品，不併予宣告沒收，至附表編號一、三所示毒品
    外在包裝袋，分別係九個（空包裝總重七點六五公克）、八
    個，總計十七個，均係被告所有供其意圖販賣而持有毒品犯
    罪所用之物，應依同條例第十九條第一項之規定宣告沒收，
    編號六所示毒品之外在包裝袋，係被告所有供持有犯罪所用
    之物，應依刑法第三十八條第一項第二款之規定沒收。扣案
    之如附表編號二十之槍枝一支、編號二十一所示未試射之土
    造子彈五顆、編號二十二所示未試射之改造子彈五顆，均具
    有殺傷力，係屬違禁物，爰依刑法第三十八條第一項第一款
    之規定宣告沒收，至扣案之編號二十一所示之土造子彈二顆
    、編號二十二所示之改造子彈三顆，因送鑑定試射後，已失
    其效能而不具殺傷力，非屬違禁物，爰不併予宣告沒收。另
    扣案之如附表編號五至十九所示之物，其中編號五、七、八
    所示之海洛因香煙、針筒、吸食器均係被告所有供施用毒品
    所用之物，業經原審於前開九十三年度訴字第一○○一號判
    決內宣告沒收，另據被告於原審審理時供稱：「五萬三千元
    是我的，手機只有二支是我的，其他是剛好有朋友過來放在
    這裡的，電子秤一個是我的，是我向別人買毒品回來怕重量
    不夠，買來秤重的，另一台是朋友的，石臼、漏斗、製模工
    具箱都是藥頭拿來借給我，用來稀釋及收藏毒品，但我沒有
    使用」等語，是編號九至十九所示之扣案物並無證據足資證
    明係被告所有且係供本件意圖販賣毒品而持有犯罪所用之物
    ，自尚難依法宣告沒收，前揭撤銷改判部分及上訴駁回部分
    並依法定其應執行之刑。
四、臺灣板橋地方法院檢察署九十三年度偵字第九○九四號案件
    併案意旨略謂被告乙○○基於概括犯意，於九十三年一月間
    ，在台北縣新莊市及五股鄉，販賣第一級毒品海洛因與賴皇
    名二次，一次約零點二至零點四公克，約一千至二千元，於
    四月二十五日起，在台北縣三重市，連續販賣第一級毒品海
    洛因予徐玉英，每次一公克四千元，於九十三年二、三月間
    起，在其三重市及新莊市住處，連續販賣第一級毒品海洛因
    、第二級毒品安非他命予甲○○，於九十三年三、四月間，
    在三重市○○街，連續販賣海洛因予黃建霖，一次約零點二
    公克一千元，因認被告涉有毒品危害防制條例第四條第一項
    販賣第一級毒品、第四條第二項販賣第二級毒品罪嫌，並認
    與本件所犯之第五條第一項、第二項之意圖販賣而持有第一
    級毒品、第二級毒品有裁判上一罪關係，為此移送併案審理
    。惟按連續犯之所謂出於概括犯意，必須其多次犯罪行為自
    始均在一個預定犯罪計劃以內，出於主觀上始終同一犯意之
    進行，若中途另有新犯意發生，縱所犯為同一罪名，究非連
    續其初發的意思，即不能成立連續犯（參照最高法院七十年
    度台上字第六二九六號判例意旨）。查被告於九十二年十二
    月四日為警查獲後，隨即經檢察官聲請羈押，經原審於九十
    二年十二月五日訊問後，以被告罪嫌重大，所犯係最輕本刑
    有期徒刑五年以上之罪，及有串證之虞，予以羈押並禁止接
    見通信，此有原審九十二年度聲羈字第六零四號案卷可參，
    嗣被告經檢察官提起公訴，於九十三年一月二十八日送審至
    原審，經原審訊問後始以三十萬元交保在外，是被告於為本
    件犯行為警查獲後業已羈押並禁止接見通信長達五十五日，
    且被告於原審審理時供述：「九十二年十月四日羈押後，知
    道自己做錯了，被關時很害怕，想出去之後回南部找工作，
    不要待在台北，在看守所內並沒有想到如何繼續販賣或施用
    毒品，出去後因為找不到工作心情不好，才碰毒品」等語，
    被告於本件犯行為警查獲後羈押於台北看守所，又禁止接見
    通信，被告與外界毫無聯繫管道，又所持有之毒品業已為警
    查獲扣案，被告對於何時能撤銷羈押或交保應無法事先預料
    ，實難認被告於羈押並禁止接見通信之五十五日期間內，仍
    有計劃於出所後繼續販賣毒品之意圖及計劃，況被告於本案
    犯行時，亦無法預料是否會遭警查獲、羈押，對於羈押之時
    間亦無法事先掌握，被告遭受羈押應係突發之情況，實難認
    被告於本案犯罪之初即預定一個犯罪計劃，包含縱使為警查
    獲、羈押，事後仍意圖營利而販賣毒品，是尚難認被告於本
    案犯罪之初與其交保在外後之九十三年一月間至三、四月間
    涉嫌之販賣毒品罪嫌係基於同一預定犯罪計劃，尚難認併案
    部分與本件犯行具有概括犯意關係，而併案意旨又未舉證證
    明併案部分與本案部分有何連續犯、牽連犯或實質上一罪之
    關係。是以併案部分與本件並無連續犯、牽連犯之裁判上一
    罪關係或實質上一罪關係，非起訴效力所及，本院依法不得
    審判，應由檢察官另為適法之處理。
據上論斷，應依刑事訴訟法第三百六十八條、第三百六十九條第
一項前段、第三百六十四條、第二百九十九條第一項前段、第三
百條，毒品危害防制條第五條第一項、第二項、第十一條第二項
、第十八條第一項前段、第十九條第一項，槍砲彈藥刀械管制條
例第十一條第四項、第十二條第四項，刑法第十一條前段、第五
十五條、第四十二條第二項、第五十一條第五款、第三十八條第
一項第一款、第二款，罰金罰鍰提高標準條例第一條前段、第二
條，現行法規所定貨幣折算新台幣條例第二條判決如主文。
本案經檢察官陳文禮到庭執行職務。
中　　華　　民　　國　　94　　年　　4 　　月　　7 　　日
                  刑事第十庭  審判長法  官  陳正雄
                                    法  官  黃金富
                                    法  官  許宗和
以上正本證明與原本無異。
如不服本判決，應於收受送達後十日內向本院提出上訴書狀，其
未敘述上訴之理由者並得於提起上訴後十日內向本院補提理由書
（均須按他造當事人之人數附繕本）。
                                    書記官  沈秀容
中　　華　　民　　國　　94　　年　　4 　　月　　11　　日
附錄：本案論罪科刑法條全文
毒品危害防制條例第5條
意圖販賣而持有第1級毒品者，處無期徒刑或十年以上有期徒
  刑，得併科新臺幣七百萬元以下罰金。
意圖販賣而持有第2級毒品者，處五年以上有期徒刑，得併科
  新臺幣五百萬元以下罰金。
意圖販賣而持有第3級毒品者，處三年以上十年以下有期徒刑
  ，得併科新臺幣三百萬元以下罰金。
意圖販賣而持有第4級毒品或專供製造、施用毒品之器具者，
  處一年以上七年以下有期徒刑，得併科新臺幣一百萬元以下罰
  金。
附表：
  ┌────┬──────────────────┬───────────┐
  │編號    │查扣物品                            │ 查獲地點             │
  │        │                                    │                      │
  ├────┼──────────────────┼───────────┤
  │一    ?│海洛因九包（淨重一百十五點三五公克、│其中二包在乙○○身上褲│
  │        │空包裝總重七點六五公克）            │子左後口袋、其餘在一樓│
  │        │                                    │通道處之衣櫃內查獲    │
  ├────┼──────────────────┼───────────┤
  │二      │海洛因二十九包（淨重七十二點四三公克│一樓房間              │
  │        │、空包裝總重十五點二一公克）        │                      │
  ├────┼──────────────────┼───────────┤
  │三      │安非他命八包（淨重一百七十九點九二公│二樓房間床鋪旁及泡茶室│
  │        │克，取零點四公克鑑驗，剩餘一百七十九│茶葉罐內              │
  │        │點五二公克）                        │                      │
  ├────┼──────────────────┼───────────┤
  │四      │安非他命三包（淨重四十八點六三公克，│一樓房間              │
  │        │取零點零五公克鑑驗，剩餘四十八點五八│                      │
  │        │公克）                              │                      │
  ├────┼──────────────────┼───────────┤
  │五      │海洛因香煙四支                      │二樓房間              │
  ├────┼──────────────────┼───────────┤
  │六      │大麻一包（淨重四點六二公克、包裝重一│二樓房間              │
  │        │          點零六公克）              │                      │
  ├────┼──────────────────┼───────────┤
  │七      │未使用之針筒六支                    │二樓房間              │
  ├────┼──────────────────┼───────────┤
  │八      │已使用之安非他命吸食器一個          │二樓房間              │
  ├────┼──────────────────┼───────────┤
  │九      │手機十二支                          │乙○○身上二支、其餘在│
  │        │                                    │二樓房間、一樓房間、一│
  │        │                                    │樓客廳查獲            │
  ├────┼──────────────────┼───────────┤
  │十      │電子磅秤二個                        │二樓房間              │
  ├────┼──────────────────┼───────────┤
  │十一    │石臼一組                            │樓中樓樓梯下方        │
  ├────┼──────────────────┼───────────┤
  │十二    │漏斗一個                            │樓中樓樓梯下方        │
  ├────┼──────────────────┼───────────┤
  │十三    │製模工具箱一只                      │樓中樓樓梯下方        │
  ├────┼──────────────────┼───────────┤
  │十四    │分裝袋五包（大十七個、中八十二個、小│二樓房間及一樓客廳    │
  │        │一百七十四個，共二百七十三個）      │                      │
  ├────┼──────────────────┼───────────┤
  │十五    │毒品殘渣袋十個                      │二樓房間、一樓客廳桌子│
  ├────┼──────────────────┼───────────┤
  │十六    │分裝袋三包（大二十五個、中六十五個、│一樓房間              │
  │        │小七十七個，共一百六十七個）        │                      │
  ├────┼──────────────────┼───────────┤
  │十七    │現金五萬三千元                      │乙○○身上右前褲袋    │
  ├────┼──────────────────┼───────────┤
  │十八    │現金九萬零九百元                    │一樓房間              │
  ├────┼──────────────────┼───────────┤
  │十九    │電子磅秤一個                        │一樓房間              │
  ├────┼──────────────────┼───────────┤
  │二十    │仿ＦＮ廠半自動手槍製造之金屬玩具手槍│二樓房間床頭櫃內      │
  │        │、換裝土造金屬槍管改造而成可發射子彈│                      │
  │        │具有殺傷力之改造手槍一支（槍枝管制編│                      │
  │        │號0000000000）            │                      │
  ├────┼──────────────────┼───────────┤
  │二十一  │具有殺傷力、直徑八點零厘米之土造子彈│二樓房間床頭櫃內      │
  │        │七顆（其中二顆經鑑驗試射而失其效能）│                      │
  ├────┼──────────────────┼───────────┤
  │二十二  │玩具金屬彈殼加裝直徑八點零厘米土造金│二樓房間床頭櫃內      │
  │        │屬彈頭之改造子彈八顆（其中三顆經鑑驗│                      │
  │        │試射而失其效能）                    │                      │
  └────┴──────────────────┴───────────┘
